【裁判字號】    95,訴,1954
【裁判日期】    951220
【裁判案由】    毒品危害防制條例
【裁判全文】
臺灣彰化地方法院刑事判決              95年度訴字第1954號
公  訴  人  臺灣彰化地方法院檢察署檢察官
被      告  甲○○
                  （現另案在臺灣彰化監獄彰化分監執行中）
上列被告因違反毒品危害防制條例案件，經檢察官提起公訴（95
年度毒偵字第4033、4219號），被告於準備程序中就被訴事實為
有罪之陳述，經告以簡式審判之要旨，並聽取當事人之意見後，
本院合議庭裁定由受命法官獨任進行簡式審判程序，判決如下：
    主  文
甲○○施用第一級毒品，處有期徒刑玖月，扣案之第一級毒品海
洛因拾壹包（淨重貳點柒肆公克，空包裝總重點零玖公克）均
沒收銷燬之；又施用第一級毒品，處有期徒刑玖月，扣案之第一
級毒品海洛因玖包（合計淨重貳點伍壹公克，空包裝總重貳點
壹公克）均沒收銷燬之，鏟管支、鐵盒壹個均沒收。應執行有
期徒刑壹年月，扣案之第一級毒品海洛因拾壹包（淨重貳點柒
肆公克，空包裝總重點零玖公克）、玖包（合計淨重貳點伍壹
公克，空包裝總重貳點壹公克）均沒收銷燬之，鏟管支、鐵
盒壹個均沒收。
    事  實
一、甲○○前於民國90年間，因施用毒品案件，經本院裁定送觀
    察、勒戒後，認無繼續施用毒品之傾向，於90年12月5日執
    行完畢釋放，並由臺灣彰化地方法院檢察署檢察官以90年度
    毒偵字第4460號為不起訴處分確定。復於93年間，因施用毒
    品案件，再經本院裁定送觀察、勒戒後，仍認無繼續施用毒
    品之傾向，於93年5月19日執行完畢釋放，並由臺灣彰化地
    方法院檢察署檢察官以93年度毒偵緝字第104、105號為不起
    訴處分確定。又於95年間因違反毒品危害防制條例案件，經
    臺灣臺中地方法院於95年9月11日以95年度訴字第1598號判
    處有期徒刑4月、9月，應執行有期徒刑1 年確定 (現執行中
    )。詎仍不知悔改，於前開觀察、勒戒執行完畢釋放後5年內
    ，復分別基於施用第一級毒品海洛因之犯意，各於95年10月
    2日晚上7時許、95年10月17日晚上11時許，在彰化縣員林鎮
    ○○○街96號之住處，以針筒注射方式，施用第一級毒品海
    洛因各1次。嗣於：（一）95年10月3日凌晨0時50分許，為
    警在彰化縣員林鎮○○○街92號前查獲，並扣得海洛因11包
    （合計淨重2.74公克，空包裝總重3.09公克），經採集其尿
    液送驗，結果呈嗎啡陽性反應；（二）95年10月18日下午4
    時40分許，在彰化縣員林鎮○○○街96號查獲，並扣得海洛
    因9包 (合計淨重2.51公克，空包裝總重2.31公克)、其所有
    供施用之鏟管3支、鐵盒1個等物，且經採集其尿液送驗，結
    果呈嗎啡陽性反應，而查悉上情。
二、案分經彰化縣警察局田中分局及員林分局報告臺灣彰化地方
    法院檢察署檢察官偵查起訴。
    理  由
一、本件被告甲○○所犯係死刑、無期徒刑、最輕本刑為3年以
    上有期徒刑以外之罪，其於準備程序就前揭被訴事實為有罪
    之陳述，經受命法官告知簡式審判程序之旨，並聽取其與公
    訴人之意見後，本院認無不得或不宜改依簡式審判程序進行
    之處，爰依刑事訴訟法第273條之1第1項、第284條之1，裁
    定本案由受命法官獨任進行簡式審判程序，合先敘明。
二、訊據被告甲○○對於上揭事實坦承不諱，且其於95年10月3
    日、10月18日為警採尿送驗結果，均呈嗎啡陽性反應，有彰
    化縣警察局、彰化縣警察局員林分局委託檢驗尿液代號與真
    實姓名對照認證單各1紙、詮昕科技股份有限公司濫用藥物
    尿液檢驗報告2紙附卷可憑，此外復有被告所有供施用之鐵
    盒1個、鏟管3支扣案可佐，另95年10月3日扣得之白粉11包
    、95年10月18日扣得之白粉9包，經送法務部調查局鑑驗結
    果，確均含第一級第6項毒品海洛因成分（95年10月3日扣得
    之白粉11包，合計淨重2.74公克，空包裝總重3.09公克；95
    年10月18日扣得之白粉9包，合計淨重2.51公克，空包裝總
    重2.31公克），有該局95年10月24日調科壹字第0952303025
    0號、95年11月21日調科壹字第09523039720號鑑定通知書各
    1紙在卷可稽，足徵被告之任意性自白與事實相符。被告前
    於民國90年間，因施用毒品案件，經本院裁定送觀察、勒戒
    後，認無繼續施用毒品之傾向，於90年12月5日執行完畢釋
    放，並由臺灣彰化地方法院檢察署檢察官以90年度毒偵字第
    4460號為不起訴處分確定。復於93年間，因施用毒品案件，
    再經本院裁定送觀察、勒戒後，仍認無繼續施用毒品之傾向
    ，於93年5月19日執行完畢釋放，並由臺灣彰化地方法院檢
    察署檢察官於93年5月24日以93年度毒偵緝字第104、105號
    為不起訴處分確定等情，有臺灣彰化地方法院檢察署刑案資
    料查註紀錄表、臺灣高等法院被告全國前案紀錄表各1份在
    卷可考，是被告於觀察、勒戒執行完畢釋放後，5年內再犯
    本件毒品危害防制條例第10條之罪，事證明確，其犯行均堪
    認定，應予依法論科。
三、按海洛因係毒品危害防制條例所定之第一級毒品，不得非法
    施用。核被告所為，均係犯毒品危害防制條例第10條第1項
    之施用第一級毒品罪。其為供施用而持有第一級毒品之低度
    行為，應為施用之高度行為所吸收，不另論罪。被告所犯上
    開2次施用第一級毒品之罪，犯意各別，應予分論併罰。爰
    審酌被告曾因施用毒品經執行觀察、勒戒後，仍未能戒斷其
    施用毒品之惡習，再犯本件施用毒品犯行，足見其雖經觀察
    、勒戒之治療程序，猶未能戒絕毒品而再次施用，惡行非輕
    ，顯未能善體國家設置觀察、勒戒機構，協助毒品施用者戒
    除毒癮之良法美意，惟念及施用毒品本質上係戕害自身健康
    之行為，尚未嚴重破壞社會秩序或侵害他人權益，及其施用
    第一級毒品海洛因之次數，犯罪之動機、目的、所生危害及
    犯罪後坦承犯行態度尚屬良好等一切情狀，分別量處如主文
    所示之刑，並定其應執行之刑，以示懲儆。扣案之海洛因11
    包（含與第一級毒品無從析離之包裝袋，合計淨重2.74公克
    ，空包裝總重3.09公克）、9包（含與第一級毒品無從析離
    之包裝袋，合計淨重2.51公克，空包裝總重2.31公克），均
    係毒品危害防制條例第2條第2項第1款所定之第一級毒品，
    且被告供稱係供其施用之物，被告固因涉嫌販賣毒品另由臺
    灣彰化地方法院檢察署檢察官偵查中，惟不問上開扣案毒品
    是否除供被告施用外，另亦係供被告販賣所用，爰均依同條
    例第18條第1項前段規定，予以宣告沒收銷燬之。扣案之鏟
    管3支、鐵盒1個，為被告所有供上開犯罪所用之物，業據被
    告供承在卷，應依刑法第38條第1項第2款之規定，宣告沒收
    。
據上論斷，應依刑事訴訟法第273條之1第1項、第299條第1項前
段，毒品危害防制條例第10條第1項、第18條第1項前段，刑法第
11條前段、第51條第5款、第38條第1項第2款，判決如主文。
本案經檢察官郭玄義到庭執行職務。
中    華    民    國    95    年    12    月    20    日
                  刑事第二庭    法  官  尚安雅
以上正本證明與原本無異。
如不服本判決，應於送達後10日內向本院提出上訴狀（須附繕本
）。
中    華    民    國    95    年    12    月    21    日
                                書記官  廖建興
附錄本案論罪科刑法條全文：
毒品危害防制條例第10條
施用第一級毒品者，處 6 月以上 5 年以下有期徒刑。
施用第二級毒品者，處 3 年以下有期徒刑。


司法院資訊處製作；財團法人民間司法改革基金會備份。
